【裁判字號】    90,交抗,524
【裁判日期】    900724
【裁判案由】    聲明異議
【裁判全文】
臺灣高等法院臺中分院刑事裁定                      九十年度交抗字第五二四號
    抗  告  人
    即受處分人  甲○○
右列抗告人因聲明異議（違反道路交通管理處罰條例）案件，對於臺灣苖栗地方法院
於民國九十年六月十五日所為之裁定（九十年交聲字第九號）不服提起抗告，本院裁
定如左：
    主  文
抗告駁回。
    理  由
一、抗告人即受處分人（以下簡稱抗告人）甲○○抗告意旨以：「抗告人並無超速，
    依常理如超速，交警應即時揮動警示棒或紅旗欄下告發，為何抗告人已行駛超過
    攔截點二公里以上才攔下，發現營業登記證（車主黃山河所有）照片與抗告人不
    符，即予開單，抗告人為車主所乘載之人為車主黃山河，交警提示紅單要求抗告
    人簽名時，抗告人發現舉發內容不實，要求交警將紅單給車主黃山河看時，為交
    警所拒，並緊壓車門，並揚言：『不要簽就不要簽』即撕下紅單交予抗告人，請
    准傳交警張隆昇、羅路加與抗告人及證人即車主當庭對質，以洗抗告人冤情，並
    還清白」等情。
二、經查，原審臺灣苖栗地方法院以：「、按汽車行駛於高速公路或設站管制之道
    路，而不遵管制之規定者，處汽車駕駛人新台幣（下同）三千元以上六千元以下
    罰鍰；又汽車駕駛人，違反左列各款所列條款之一者除依原條款處罰鍰外，並予
    記點：一、違反第三十三條、．．．者各記違規點數一點；道路交通管理處罰條
    例第三十三條、第六十三條第一項第一款定有明文。、本件異議理由略以：異
    議人甲○○對於裁決書舉發違規事實之原因不明瞭，為此聲明異議。、經查，
    異議人甲○○，駕駛車號二Ｍ─四一七號營業用小客車，於民國（下同）八十九
    年十二月四日十五時十分許，因在國道三號高速公路南下一百零二公里處以時速
    一百二十一公里之高速行經該處，而該處之速限是一百公里，異議人超速二十一
    公里，為警掣單舉發等情，分據證人即當場查獲掣單之國道公路警察局第六警察
    隊警員張隆昇、羅路加到庭證述綦詳，又查，當時因執勤員警二人在該處僅攔查
    該部超速違規車輛，予以掣單告發，而異議人拒絕簽名此情亦為上揭證人張隆昇
    、羅路加結證屬實，參諸該二名執勤之警員張隆昇、羅路加與異議人並不相識，
    故渠等所為之上揭舉發自無隨意誣陷之虞。是原處分機關據前揭違規單之記載援
    引首開規定，裁處罰鍰六千元並記違規點數一點，並無不當」等語，認本件異議
    為無理由，應予駁回，經核並無何違誤之處，應予維持。
三、證人即本件國道公路警察局第六隊隊員張隆昇、羅路加於原審九十年三月二十六
    日調查時即到庭一致證稱：「我們當時是在路肩做違規測速舉發，當時車號２Ｍ
    ─４１７號營業自用小客車超速，時速一百二十一公里，那邊國道三號高速公路
    南向一百零二公里處是一百公里，他超速二十一公里，當時只有這部車違規，我
    們攔到他時，就立刻開單給他，但他拒簽。」等語（詳見原審卷第十八頁、第十
    九頁），且卷附交通部違反交通管理事件裁決書及內政部警政署國道公路警察局
    舉發違反道路交通管理事件通知單亦詳細載明：駕駛人甲○○、車主黃山河，違
    規時間八十九年十二月四日十五時十分、違規地點國三公路南向一○二公里，違
    規事實時速一百二十一公里超速二十一公里（雷測）、駕駛人拒簽等字樣（詳原
    審卷第五頁），核與抗告人抗告意旨所指車主係黃山河，抗告人係駕駛之情形相
    符，並無何車主與駕駛人不符之處，另有關超速時間、地點及事實，亦據卷附交
通部違反交通管理事件裁決書及內政部警政署國道公路警察局舉發違反道路交通
    管理事件通知單詳細載明，尚無何舉發內容不實之事證。又抗告意旨雖謂：「抗
    告人並無超速，依常理如超速，交警應即時揮動警示棒或紅旗欄下告發，為何抗
    告人已行駛超過攔截點二公里以上才攔下」，姑不論本件並無任何積極證據足資
    證明係抗告人駕車離測速點二公里後，始遭攔下告發，縱認抗告人確係駕車離測
    速點二公里後，始遭攔下告發，惟按車速在高達一百二十一公里，且處於行進之
    狀態，交通警察如冒然揮動警示棒或紅旗欄下告發，極易生行車危險事故，是本
    件縱交通警察於抗告人駕車離測速點二公里後，始攔下告發，基於行車安全亦與
    常理無違，自無從以抗告人駕車離測速點二公里後，始遭攔下告發，而為有利於
    抗告人之認定，況按執勤之警員張隆昇、羅路加與抗告人並不相識，自無隨意誣
    陷之虞，是原處分並無違誤之處。雖抗告人以本件尚有傳喚交通警察與車主及抗
    告人本人當庭對質之必要，惟抗告人經原審二次合法傳喚均未到庭，有臺灣苖栗
    地方法院送達證書二紙在卷可稽（詳見原審卷第八頁、第十五頁），且如前所述
    ，本件國道公路警察局第六隊隊員張隆昇、羅路加業已於原審九十年三月二十六
    日調查時到庭證述明確，核與抗告人所稱之車主與駕駛人非同一人之情形相符，
    且超速情形係依據雷達超速所測，並無何與事實不符之處，本院認本件事證已明
    ，顯無再予傳訊抗告人及車主與交通警察對質之必要，附予敘明。綜上所述，抗
    告人對於原審裁定，執前詞提起抗告，顯無理由，應予駁回。
據上論斷，應依道路交通案件處罰辦法第二十六條，刑事訴訟法第四百十二條裁定如
主文。
中      華      民      國    九十      年      七      月     二十四   日
                              臺灣高等法院臺中分院刑事第三庭
                                    審判長法  官  方  艤  駐
                                          法  官  劉  連  星
                                          法  官  胡  忠  文
右正本證明與原本無異。
不得再抗告。
                                          書記官  粘  銘  環
中      華      民      國    九十    年      七     月       二十四   日
                                                                       Ａ


司法院資訊處製作；財團法人民間司法改革基金會備份。
